臺灣高等法院刑事判決　　　　　　　　　　　　　九十一年度上訴字第一六七九號
　　上　訴　人　臺灣宜蘭地方法院檢察署檢察官
　　被　　　告　甲○○
右上訴人因被告違反毒品危害防制條例案件，不服臺灣宜蘭地方法院九十一年度訴字
第一一一號，中華民國九十一年五月七日第一審判決（起訴案號：臺灣宜蘭地方法院
檢察署九十年度毒偵字第一五三號），提起上訴，本院判決如左：
    主  文
原判決撤銷。
甲○○連續施用第一級毒品，處有期徒刑柒月。
扣案之注射針筒肆支，均沒收。
    事  實
一、甲○○於民國八十五年間，因違反麻醉藥品管理條例案件，經台灣宜蘭地方法院
    判處有期徒刑四月，於八十五年十二月十一日執行完畢；又於八十六年間，因違
    反麻醉藥品管理條例、傷害案件，經本院判處有期徒刑六月、四月，定應執行刑
    有期徒刑八月；同年間，又因二件違反麻醉藥品管理條例案件，分別經最高法院
    判處有期徒刑五年六月，台灣宜蘭地方法院判處有期徒刑七月；八十八年間，又
    因妨害自由案件，經台灣宜蘭地方法院判處有期徒刑四月；後三案嗣經定應執行
    刑為有期徒刑六年二月；各案接續執行，於九十年四月間假釋（應至九十三年五
    月二十三日期滿），其另於八十七年間，因違反毒品危害防制條例案件，經本院
    裁定送觀察、勒戒後，認有繼續施用毒品傾向，裁定令入戒治處所施以強制戒治
    一年，嗣經裁定停止戒治，所餘期間付保護管束，於八十八年九月二十八日保護
    管束期滿，本院於八十八年九月二十八日為免刑判決，仍不知悔悟。於五年內復
    基於概括之犯意，於九十一年二月十九日中午十二時許，在宜蘭縣五結鄉道路旁
    之車內，以注射針筒施用第一級毒品海洛因。九十一年二月十九日下午一時許，
    在宜蘭市○○路二五０之一號，為警在其駕駛之車牌號碼二Ｎ∣四五一號營業用
    小客車內查獲，並扣得其所有供施用毒品所用之注射針筒二支。又連續於九十一
    年三月二十七日十九時五十分許，在宜蘭縣五結鄉○○○路大吉新村四十九號住
    處，以注射針筒施用第一級毒品海洛英。經其前妻張佩玟報案，為警於同日二十
    二時三十分許，在上址查獲，並扣得供施用毒品所用之注射針筒二支。
二、案經宜蘭縣警察局宜蘭分局報請臺灣宜蘭地方法院檢察署檢察官偵查起訴及移送
    本院併案審理。
    理  由
一、右揭犯罪事實，業據被告甲○○於警訊、偵查及原審法院審理中坦承不諱，並經
    證人其前妻張佩玟、女兒張家苓證述屬實。而其二次為警查獲時所採集之尿液，
    經送請鑑驗之結果，均呈嗎啡陽性反應，有慈濟大學濫用藥物檢驗中心九十一年
    三月五日、四月十二日慈藥字第九一０三０五０三號及第九一○四一二○二號函
    所附之檢驗總表二件在卷可稽。復有被告所有供施用毒品所用之注射針筒四支扣
    案可資佐證。被告前於八十八年間因違反毒品危害防制條例案件，經本院裁定送
    觀察、勒戒後，認有繼續施用毒品傾向，裁定令入戒治處所施以強制戒治一年，
    嗣裁定停止戒治，所餘期間付保護管束，於八十八年九月二十八日保護管束期滿
    ，本院於八十八年九月二十八日以八十七年度上訴字第二六五三號為免刑之判決
    ，有上開裁定書、判決書及被告全國前案紀錄表在卷可按，被告五年內再犯施用
    毒品之犯行明確，足堪認定，應予依法論科。
二、核被告所為，係犯毒品危害防制條例第十條第一項施用第一級毒品罪。被告持有
    海洛因之低度行為，為施用之高度行為所吸收，不另論罪。被告多次施用毒品，
    時間接續，方法相同，觸犯同一罪名之罪，顯係基於概括之犯意，反覆為之，應
    論以連續犯，並加重其刑。檢察官對被告九十一年三月二十七日施用毒品之犯行
    ，雖漏未起訴，但與其餘起訴有罪部分，有連續犯裁判上一罪關係，本院自應一
    併審判。
三、公訴意旨另以：被告基於概括之犯意，自九十一年二月十二日起至同年月十九日
    止，另在不詳處所，連續施用第一級毒品海洛因多次，因認被告涉有連續犯毒品
    危害防制條例第十條第一項之罪嫌。惟按，犯罪應依事實認定之，無證據不得推
    定其犯罪事實；被告之自白，不得作為有罪判決之唯一證據，仍應調查其他必要
    之證據，以察其是否與事實相符。刑事訴訟法第一百五十四條、第一百五十六條
    第二項定有明文。原審訊據被告堅決否認有此部分之犯行。而此部分除被告於警
    訊中之自白外，並無其他積極證據足以佐證被告確另有施用第一級毒品海洛因之
    犯行。因檢察官認此部分與其他起訴有罪部分，有連續犯裁判上一罪之關係，自
    無庸另為無罪之諭知，附此敘明。
四、原審對被告為有罪科刑之判決，固非無見。惟查：(一)原審對被告九十一年三月二
    十七日連續施用毒品犯行，未一併審判，尚有未洽。(二)被告前案經觀察、勒戒、
強制戒治等均係本院所為裁定，原審亦誤為該院裁定，亦有未合。檢察官上訴意
    旨，指摘原審對被告第二次被查獲之連續犯行，未予審判，尚非全無理由，且原
    判決既另有可議，自應由本院將原判決撤銷改判。爰審酌被告多次非法施用毒品
    ，及其品行、素行、犯罪之動機、目的、事後坦承犯行等一切情狀，量處如主文
    第二項所示之刑，以示懲儆。扣案之注射針筒四支，係被告所有，供其施用毒品
    海洛因所用之物，業據其供明在卷，爰依法宣告沒收。
五、被告經合法傳喚，無正當理由未到庭，爰不待其到庭陳述，逕行判決。
六、據上論斷，應依刑事訴訟法第三百六十九條第一項前段、第三百六十四條、第三
    百七十一條、第二百九十九條第一項前段、毒品危害防制條例第十條第第一項、
    刑法第十一條前段、第五十六條、第三十八條第一項第二款，判決如主文。
本案經檢察官柯麗鈴到庭執行職務。
中      華      民      國      九十一    年    七    月     二十三     日
                            臺灣高等法院刑事第五庭
                                審判長法  官  曾  德  水
                                      法  官  楊  貴  雄
              法  官  趙  功  恆
右正本證明與原本無異。
如不服本判決應於收受送達後十日內向本院提出上訴書狀，其未敘述上訴之理由者並
得於提起上訴後十日內向本院補提理由書（均須按他造當事人之人數附繕本）。
                                      書記官  孫  佩  琳
中      華      民      國      九十一    年    七    月     二十三     日
附錄本案論罪科刑法條全文：
毒品危害防制條例第十條第一項
施用第一級毒品者，處六月以上五年以下有期徒刑。
